【裁判字號】    92,交簡上,12
【裁判日期】    921231
【裁判案由】    過失傷害
【裁判全文】
臺灣宜蘭地方法院刑事判決                        九十二年度交簡上字第一二號
    公  訴  人  臺灣宜蘭地方法院檢察署檢察官
    上  訴  人  乙○○
    即  被  告
右列上訴人因過失傷害案件，不服本院宜蘭簡易庭於中華民國九十二年八月二十九日
所為九十二年度宜交簡字第七○號第一審判決（聲請簡易判決處刑案號：九十二年度
偵字第一四四、七八二、九九一號），本院管轄第二審之合議庭判決如左：
    主  文
上訴駁回。
乙○○緩刑貳年。
    事  實
一、乙○○於民國九十一年九月三十日，駕駛車牌號碼Ｇ五─九九三八號自用小客車
    ，沿宜蘭縣宜蘭市○○路由羅東往宜蘭方向行駛，於同日下午六時四十五分許，
    途經凱旋路二七五號前之路段時，原應注意汽車行駛時，應注意車前狀況，隨時
    採取必要之安全措施，而依當時天候晴、夜間有照明、路面乾燥、無缺陷，並無
    不能注意之情事，竟疏未注意，在限速五十公里之路段，以時速六十公里之速度
    行駛。適有丙○○騎乘車號ＸＶＺ─三二五號機車，並後載丁○○，沿同路段自
    對向車道行駛而來，明知在劃有分向限制線之路段，不得駛入來車之車道內，丙○○竟騎乘機車跨越分向限制線，駛入乙○○之車道內，二車因而發生擦撞，造
    成丙○○受有頭部損傷合併腦挫傷、右側枕骨血腫、右膝、右腳蹠部、兩手掌及
    右臉頰挫擦傷、右外臀部頓挫傷等傷害；丁○○受有頭部外傷併腦挫傷、右側顳
    骨骨折合併皮下血腫、右上眼瞼撕裂傷、右前額撕裂傷、右外眼瞼撕裂傷、右下
    頜部深部撕裂傷合併骨折及內出血、雙膝、肩部、腳背、右手等多處擦挫傷以及
    二顆前門齒判斷裂等之傷害。乙○○並於車禍發生後，於警員到場處理時，坦承
    其為肇事者而自願接受裁判。
二、案經丙○○、丁○○訴請及宜蘭縣警察局宜蘭分局報請臺灣宜蘭地方法院檢察署
    檢察官偵查起訴。
    理  由
一、訊據上訴人即被告（下稱被告）乙○○坦承於前開時、地，以時速六十公里之速
    度超速行駛，並疏未注意致與告訴人丙○○騎乘之機車發生車禍等情，經查：
  (一)告訴人丙○○於警、偵訊及原審審理中，即坦承騎乘機車侵入對向車道致與被告
    駕駛之自用小客車發生車禍。而前開路段限速五十公里，而道路中央劃有分向限
    制線，而車禍後掉落物散落羅東往宜蘭方向車道，亦據證人即現場處理員警甲○○證述在卷（參見本院九十二年十二月二十三日審判筆錄），並有道路交通事故
    調查報告表、現場照片十五幀附卷可稽。按汽車行駛時，駕駛人應注意車前狀況
    及兩車併行之間隔，並隨時採取必要之安全措施，且行車速度，依標誌或標線之
    規定，無標誌或標線者，在市區道路，時速不得超過五○公里，在郊外道路時速
    不得超過六○公里。道路交通安全規則第九十三條第一項第一款、第九十四條第
    三款分別定有明文，被告駕駛汽車自應注意上開規定，且依當時天候晴、夜間有
    照明、路面乾燥、無缺陷，並無不能注意之情事，竟疏未注意，在限速五十公里
    之路段，以時速六十公里之速度超速行駛，其駕駛行為顯有過失。
  (二)按分向限制線，用以劃分路面成雙向車道，禁止車輛跨越行駛，並不得迴轉。道
    路交通標誌標線號誌設置規則第一百六十五條第一項定有明文。本件告訴人騎乘
    機車跨越分向限制線進入來車車道，本件告訴人丙○○對本件車禍之發生亦與有
    過失，然此並無得解免於被告應負過失之責。而本件送請台灣省基宜區車輛行車
    事故鑑定委員會鑑定之結果，亦同此認定，有台灣省基宜區車輛行車事故鑑定委
    員會九十二年三月二十四日基宜鑑字第九二○○九○號函所附之鑑定意見書在卷
    可佐。
  (三)本件車禍後，告訴人丙○○受有頭部損傷合併腦挫傷、右側枕骨血腫、右膝、右
    腳蹠部、兩手掌及右臉頰挫擦傷、右外臀部頓挫傷等傷害；丁○○受有頭部外傷
    併腦挫傷、右側顳骨骨折合併皮下血腫、右上眼瞼撕裂傷、右前額撕裂傷、右外
    眼瞼撕裂傷、右下頜部深部撕裂傷合併骨折及內出血、雙膝、肩部、腳背、右手
    等多處擦挫傷以及二顆前門齒判斷裂等之傷害，有蘭陽民生醫院出具之診斷證明
    書二紙附卷可稽，則丙○○、丁○○之傷害與被告之過失行為間，顯有相當因果
    關係。綜上所陳，本件事證明確，被告犯行至堪認定，應依法論科。
二、核被告乙○○所為，係犯刑法第二百八十四條第一項前段過失傷害罪。被告以一
    過失行為同時致告訴人丙○○、丁○○受傷，為想像競合犯，應從一重論處（此
    部分為原審所漏未論述）。被告於肇事後於警員到場處理時坦承肇事，並自願接
    受裁判，為對未發覺之犯罪自首而受裁判，應依刑法第六十二條前段之規定減輕
    其刑。原審認被告罪證明確，爰引前開規定量處被告有期徒刑二月，並諭知易科
    罰金之折算標準，其認事用法，核無違誤（僅漏引刑法第五十五條），量刑亦屬
    適當，被告上訴為無理由，應予駁回。末查，被告前未曾受有期徒刑以上刑之宣
    告，有卷附臺灣高等法院被告全國前案紀錄表一件可按，因過失而犯罪，且已與
    被害人丁○○達成民事和解賠償損害，此有和解書在卷足憑，經此起訴審判，當
    知所警惕，信無再犯之虞，本院認所宣告之刑以暫不執行為適當，併諭知緩刑二
    年，以啟自新。
據上論斷，應依刑事訴訟法第四百五十五條之一第三項、第三百六十八條，刑法第七
十四條第一款判決如主文。
本案經檢察官張鳳清到庭執行職務
中      華      民      國    九十二    年     十二     月    三十一    日
                                  臺灣宜蘭地方法院交通法庭
                                        審判長法  官  林  惠  玲
                                              法  官  郭  顏  毓
                                              法  官  辜  漢  忠
右正本證明與原本無異。
本判決不得上訴。
                                              書記官  林  秀  麗
中      華      民      國    九十三年     一       月      二      日


司法院資訊處製作；財團法人民間司法改革基金會備份。
